【裁判字號】    97,易,2070
【裁判日期】    971231
【裁判案由】    賭博
【裁判全文】
臺灣彰化地方法院刑事判決              97年度易字第2070號
公  訴  人  臺灣彰化地方法院檢察署檢察官
被      告  甲○○
上列被告因賭博案件，經檢察官聲請簡易判決處刑（97年度偵字
9211 號），本院判決如下：
    主    文
甲○○犯如附表所示之罪，各處如附表所示之刑。主刑部分應執
行罰金新台幣肆萬元，如易服勞役，以新台幣壹仟元折算壹日。
    事    實
一、甲○○基於賭博之犯意，分別於民國97年8月21日、26日、2
    8日、9月2日、4日、6日、16日、18日及20日，9次如附表所
    示之時間，在其位在彰化縣員林鎮○○里○○路232號住處
    ，以電話簽賭之方式，向真實姓名不詳，綽號「美村」之組
    頭，簽賭六合彩，其賭法為由甲○○先自01至49共49個號碼
    中任意簽選數個號碼為1組，再選擇所謂「大樂透」、「2星
    」、「3星」、「臺號」及「港號」之簽賭方式，每簽1注須
    付投注賭金新臺幣（下同）70元，選定後核對每週香港六合
    彩及臺灣大樂透開獎號碼，如賭客所簽選之號碼簽中「港號
    」，可得57 倍至57 0倍不等之彩金，如簽中「臺號」則可
    得8倍至120倍不等彩金，如未簽中任何獎項，所投注之賭金
    悉數歸「美村」所有。嗣於同年9月25日下午5時10分許，經
    警當場查獲其所有如附表所示之六合彩簽賭單、結算表共計
    13 張（聲請簡易判決處刑書誤載為14張）、供上開各次簽
    賭所用之開獎對照表1張、及其他無關之計算表等物品。
二、案經彰化縣警察局員林分局報請台灣彰化地方法院檢察署檢
    察官偵查聲請簡易判決處刑。
    理  由
一、訊據被告對於上開犯罪事實均坦承不諱，並有照片8張附卷
    足憑，且有上開開獎對照表1張、六合彩簽賭單、結算表共
    計13張等物扣案可證，足認被告自白與事實相符。本件事證
    明確，被告賭博犯行堪予認定。
二、核被告所為，均係犯刑法第266條第1項前段普通賭博罪。被
    告於如附表所示9次犯行，犯意各別，行為互殊，應予分論
    併罰。爰各審酌被告前於87年間即曾因賭博罪，經本院判決
    有期徒刑3月確定，竟再為本件9次賭博犯行，及其犯罪之動
    機、目的、所生危害及犯罪後坦承之態度等一切情狀，就其
    所犯上開9罪分別量處如主文所示之刑，並定其應執行之刑
    ，及諭知易服勞役之折算標準。扣案如附表所示之六合彩簽
    賭單、結算表共計13張、開獎對照表1張等物，均為被告所
    有，且各為供犯罪所用之物，各宣告沒收如附表主文欄所示
    。
據上論斷，應依刑事訴訟法第299條第1項前段，刑法第266條第1
項前段、第42條第3款、第51條第7款、第38條第1項第2款，刑法
施行法第1條之1，判決如主文。
本案經檢察官蔡曉崙到庭執行職務。
中    華    民    國    97    年    12    月    31    日
                  刑事第三庭      法  官  余仕明
以上正本證明與原本無異。
如不服本判決，應於收受判決後10日內向本院提出上訴書狀，並
應敘述具體理由；其未敘述上訴理由者，應於上訴期間屆滿後20
日內向本院補提理由書（均須按他造當事人之人數附繕本「切勿
逕送上級法院」）。
中    華    民    國    97    年    12    月    31    日
                                  書記官  郭佳雯
附錄本案論罪科刑法條全文：
中華民國刑法第266條
（普通賭博罪與沒收物）
在公共場所或公眾得出入之場所賭博財物者，處 1 千元以下罰金
。但以供人暫時娛樂之物為賭者，不在此限。
當場賭博之器具與在賭檯或兌換籌碼處之財物，不問屬於犯人與
否，沒收之。
附表
┌─┬────┬───────────┐
│編│ 時  間 │   主     文          │
│號│        │                      │
├─┼────┼───────────┤
│1 │97年8月 │甲○○在公眾得出入之場│
│  │21日    │所賭博財物，處罰金新台│
│  │        │幣伍仟元，如易服勞役，│
│  │        │以新台幣壹仟元折算壹日│
│  │        │。扣案97年8月21日六合 │
│  │        │彩簽賭單壹張、97年8月 │
│  │        │21、26、28日、9月2、4 │
│  │        │、6日結算表壹張、開獎 │
│  │        │對照表壹張均沒收。    │
├─┼────┼───────────┤
│2 │97年8月 │甲○○在公眾得出入之場│
│  │26日    │所賭博財物，處罰金新台│
│  │        │幣伍仟元，如易服勞役，│
│  │        │以新台幣壹仟元折算壹日│
│  │        │。扣案97年8月26日六合 │
│  │        │彩簽賭單壹張、97年8月 │
│  │        │21、26、28日、9月2、4 │
│  │        │、6日結算表壹張、開獎 │
│  │        │對照表壹張均沒收。    │
├─┼────┼───────────┤
│3 │97年8月 │甲○○在公眾得出入之場│
│  │28日    │所賭博財物，處罰金新台│
│  │        │幣伍仟元，如易服勞役，│
│  │        │以新台幣壹仟元折算壹日│
│  │        │。扣案97年8月28日六合 │
│  │        │彩簽賭單壹張、97年8月 │
│  │        │21、26、28日、9月2、4 │
│  │        │、6日結算表壹張、開獎 │
│  │        │對照表壹張均沒收。    │
├─┼────┼───────────┤
│4 │97年9月 │甲○○在公眾得出入之場│
│  │2日     │所賭博財物，處罰金新台│
│  │        │幣伍仟元，如易服勞役，│
│  │        │以新台幣壹仟元折算壹日│
│  │        │。扣案97年9月2日六合彩│
│  │        │簽賭單壹張、97年8月21 │
│  │        │、26、28日、9月2、4、 │
│  │        │6日結算表壹張、開獎對 │
│  │        │照表壹張均沒收。      │
├─┼────┼───────────┤
│5 │97年9月 │甲○○在公眾得出入之場│
│  │4日     │所賭博財物，處罰金新台│
│  │        │幣伍仟元，如易服勞役，│
│  │        │以新台幣壹仟元折算壹日│
│  │        │。扣案97年9月4日六合彩│
│  │        │簽賭單壹張、97年8月21 │
│  │        │、26、28日、9月2、4、 │
│  │        │6日結算表壹張、開獎對 │
│  │        │照表壹張均沒收。      │
├─┼────┼───────────┤
│6 │97年9月 │甲○○在公眾得出入之場│
│  │6日     │所賭博財物，處罰金新台│
│  │        │幣伍仟元，如易服勞役，│
│  │        │以新台幣壹仟元折算壹日│
│  │        │。扣案97年9月6日六合彩│
│  │        │簽賭單壹張、97年8月21 │
│  │        │、26、28日、9月2、4、 │
│  │        │6日結算表壹張、開獎對 │
│  │        │照表壹張均沒收。      │
├─┼────┼───────────┤
│7 │97年9月 │甲○○在公眾得出入之場│
│  │16日    │所賭博財物，處罰金新台│
│  │        │幣伍仟元，如易服勞役，│
│  │        │以新台幣壹仟元折算壹日│
│  │        │。扣案97年9月16日六合 │
│  │        │彩簽賭單貳張、97年9月 │
│  │        │16、18、20日結算表壹張│
│  │        │、開獎對照表壹張均沒收│
│  │        │。                    │
├─┼────┼───────────┤
│8 │97年9月 │甲○○在公眾得出入之場│
│  │18日    │所賭博財物，處罰金新台│
│  │        │幣伍仟元，如易服勞役，│
│  │        │以新台幣壹仟元折算壹日│
│  │        │。扣案97年9月18日六合 │
│  │        │彩簽賭單貳張、97年9月 │
│  │        │16、18、20日結算表壹張│
│  │        │、開獎對照表壹張均沒收│
│  │        │。                    │
├─┼────┼───────────┤
│9 │97年9月 │甲○○在公眾得出入之場│
│  │20日    │所賭博財物，處罰金新台│
│  │        │幣伍仟元，如易服勞役，│
│  │        │以新台幣壹仟元折算壹日│
│  │        │。扣案97年9月20日六合 │
│  │        │彩簽賭單壹張、97年9月 │
│  │        │16、18、20日結算表壹張│
│  │        │、開獎對照表壹張均沒收│
│  │        │。                    │
└─┴────┴───────────┘


司法院資訊處製作；財團法人民間司法改革基金會備份。
